【裁判字號】    97,上訴,1109
【裁判日期】    970819
【裁判案由】    搶奪等
【裁判全文】
臺灣高等法院高雄分院刑事判決        97年度上訴字第1109號
上  訴  人
即  被  告  乙○○
                    （臺灣高雄看守所羈押中）
            甲○○
                    （臺灣高雄看守所另案羈押中）
上列上訴人因搶奪等案件，不服臺灣高雄地方法院97年度訴字第
208 號中華民國97年4 月30日第一審判決（起訴案號：臺灣高雄
地方法院檢察署96年度偵字第31473 號），提起上訴，本院判決
如下：
     主  文
上訴駁回。
     事  實
一、乙○○前於民國89年間因懲治盜匪條例、施用第一級毒品及
    施用第二級毒品案件，經臺灣高雄地方法院89年度訴字第11
    20號分別判處有期徒刑4 年、10月及4 月，並經定應執行刑
    5 年確定在案。復於89年間，因搶奪案件經本院89年度上訴
    字第17號判決有期徒刑1 年2 月確定，嗣經臺灣高雄地方法
    院就乙○○前開犯罪定應執行刑為有期徒刑6 年，於95年7
    月13日縮刑期滿執行完畢；甲○○前於95年間，因施用毒品
    案件，經本院95年度上更一字第304 號判處有期徒刑5 月確
    定，於96年5 月25日縮短刑期執行完畢。其二人詎猶不知悔
    改，基於意圖為自己不法所有之共同犯意聯絡，分別為下列
    竊盜犯罪行為：
(一)、96年10月1 日下午3 時42分許，在高雄市前鎮區○○○路12
    8 號中庭處，由甲○○持非其所有而客觀上具有危險性可供
    兇器使用之T 字型扳手1 把（未扣案）撬開後述機車鎖頭，
    乙○○則在一旁把風，共同竊取馬家駒所有之車牌XIP-580
    號機車1 輛，得手後由甲○○騎乘該機車搭載乙○○，並於
    同日下午3 時55分許，將前開機車棄置於高雄市前鎮區二聖
    2 巷1 號前。
(二)、96年10月1 日下午3 時55分許，在高雄市前鎮區二聖2巷1號
    前，由甲○○持上述可供兇器使用之T 字型扳手1 把，以上
    開方式與乙○○共同竊取劉耀仁所有，由林秋吟向劉耀仁借
    用騎乘之車牌GVL-569 號機車1 輛得手。
二、案經高雄市政府警察局前鎮分局報告臺灣高雄地方法院檢察
    署檢察官偵查起訴。
     理  由
一、證據能力：後述關於證人等於審判外之陳述及卷附書證即書
    面之傳聞證據等部份，檢察官、被告乙○○、甲○○已於本
    院審理調查上開證據時，就此證據能力均表示無意見，且本
    院認為以之作為本件論証之證據，均與待證事實具有關聯性
    ，作為本案之證據亦屬適當，依刑事訴訟法第159 條之5 第
    1 項規定，自得為證據。
二、訊據上訴人即被告乙○○、甲○○對於上開事實欄一(一)部分
    固坦承共同竊取機車之事實，然均否認有攜帶可供兇器使用
    之T 字型扳手1 把為工具，辯稱係以自己機車鑰匙打開車鎖
    云云；另對於上開事實欄一(二)部分，被告乙○○否認其有在
    場參與，被告甲○○則辯稱係其一人行竊，且未持T 字型扳
    手1把 ，而係以自己機車鑰匙打開車鎖云云。然查：
(一)、上開事實欄一(一)、(二)部分之事實，業據被告2 人於原審坦承
    不諱（原審卷第43、53、121 頁），且就事實欄一(一)部分，
    業經證人即被害人馬家駒於警詢證訴綦詳，復有高雄市前鎮
    區○○○路處之監視錄影翻拍照片可稽（偵卷第35-37 頁）
    ，另就事實欄一(二)部分，業經證人即被害人林秋吟於警詢、
    偵查陳述明確，且有贓物認領保管單在卷可憑（偵卷29頁）
    。
(二)、本案雖未扣押上開竊盜工具T 字型扳手1 把，但被告甲○○
    前於96年10月4 日警詢及96年11月14日偵查，均供認其於事
    實欄一(一)、(二)所示時、地，先後二次持T 字型扳手1 把，而
    與乙○○共同竊取機車等情明確（偵卷第12、54頁），核與
    其上開於原審自白相符，是被告甲○○上訴後於翻異前詞及
    辯稱其之於偵查中陳述係因吸毒神智不清云云，均屬避重就
    輕及迴護共同被告乙○○之詞，無可採信。亦證被告乙○○
    所辯上情，則屬卸責之詞，無從採認。上開共同攜帶兇器竊
    盜事證明確，被告2 人犯行均堪認定。
三、按刑法第321 條第1 項第3 款之攜帶兇器竊盜罪，係以行為
    人攜帶兇器竊盜為其加重條件，此所謂兇器，其種類並無限
    制，凡客觀上足對人之生命、身體、安全構成威脅，具有危
    險性之兇器均屬之，且祇須行竊時攜帶此種具有危險性之兇
    器為已足，並不以攜帶之初有行兇之意圖為必要，最高法院
    著有79年台上字第5253號判例可資參照。查被告2 人犯上開
    事實欄一(一)、(二)竊盜所用之T 型扳手1 把，既足供被告甲○
    ○持以撬開機車鎖頭，顯見此扳手亦為金屬材質、質地堅硬
    ，而便於施力，客觀上足以傷害人之生命、身體，自屬具有
    危險性之兇器無訛。核被告乙○○、甲○○所為事實欄一(一)
    、(二)部分犯行，均係犯刑法第321 條第1 項第3 款之攜帶兇
    器竊盜罪。被告2 人間就前開犯行有犯意聯絡及行為分擔，
    應論以共同正犯。被告2 人所犯上開2 罪，犯意個別，行為
    互殊，應予分論併罰。又被告2 人有事實欄所載之前科紀錄
    ，有臺灣高等法院被告前案紀錄表1 份在卷可參，其2 人於
    受有期徒刑之執行完畢後，5 年以內故意再犯本件有期徒刑
    以上之罪，均為累犯，均應依刑法第47條第1 項之規定，加
    重其刑。
四、原審認被告罪證明確，因而適用刑法第28條、第321 條第1
    項第3 款、第47條第1 項、第51條第5 款等規定，並審酌被
    告2 人正值青壯，不思以己力正當謀生，反圖不勞而獲，竊
    取他人財物，且被告2 人均曾有搶奪、違反毒品危害防制條
    例等前科，素行非佳，對社會治安形成潛在之危險，及其2
    人犯後態度等一切情狀，就上開2 罪，均各量處有期徒刑10
    月，併就原審關於被告2 人搶奪罪所處有期徒刑1 年2 月部
    分（此部分業據被告2 人撤回上訴），各定其應執行刑2 年
    8 月；並敘明上開供犯罪所用之T 型扳手1 把，並非被告2
    人所有（原審卷第53頁），且未據扣案，爰不予宣告沒收。
    其認事用法，核無不合，量刑亦屬允當。被告2 人上訴仍執
    前詞，指摘原判決關於此部分不當，均無理由，應予駁回。
五、原審關於被告2 人搶奪罪所處有期徒刑1 年2 月部分，業據
    被告2 人撤回上訴在卷（見本院卷第52、59之1 、59之2 頁
    ），自不予論列，附此敘明。
六、被告乙○○因犯上開刑法第321 條竊盜案件，經本院於97年
    6 月20日訊問後，認其犯罪嫌疑重大，有事實足認為有反覆
    實施同一犯罪之虞，有刑事訴訟法第101 條之1 第1 項第5
    款情形，非予羈押，顯難進行審判或執行，而有羈押之必要
    而執行羈押。又被告所犯上開竊盜罪部分，亦經本院審酌卷
    附相關事證，認其犯行明確而維持原審判決2 罪各有期徒刑
    10月，駁回被告之上訴（如前所述），足認被告罪嫌重大，
    本院審酌被告上開犯罪情節及羈押原因等情，仍認而為進行
    日後執行，應有繼續羈押被告之必要。被告於本院審理中聲
    請具保停止羈押，自難准許，應予駁回，附此敘明。
據上論斷，應依刑事訴訟法第368條，判決如主文。
本案經檢察官方娜蓉到庭執行職務。
中    華    民    國    97    年    8     月    19    日
               刑事第一庭   審判長法  官  郭雅美
                                  法  官  莊崑山
                                  法  官  張意聰
以上正本證明與原本無異。
本判決不得上訴。
中    華    民    國    97    年    8     月    19    日
                                  書記官  陳金
附錄本判決論罪科刑法條：
刑法第321條第1項第3款
犯竊盜罪而有左列情形之一者，處6 月以上、5 年以下有期徒刑
：
  三、攜帶兇器而犯之者。


司法院資訊處製作；財團法人民間司法改革基金會備份。
